【裁判字號】    89,上易,206
【裁判日期】    890322
【裁判案由】    賭博
【裁判全文】
臺灣高等法院高雄分院刑事判決                    八十九年度上易字第二六號
    上  訴  人
    即  被  告  甲○○
右上訴人因賭博案件，不服臺灣高雄地方法院八十八年度易字第四三七六號、中華民
國八十八年十二月二十一日第一審判決（起訴案號：臺灣高雄地方法院檢察署八十八
年度偵字第一七三○四號），提起上訴，本院判決如左：
      主  文
上訴駁回。
      事實及理由
一、本案經本院審理結果，認第一審判決對被告甲○○意圖營利，供給賭博場所，判
    處有期徒刑三月，並諭知如易科罰金，以佰元折算壹日，扣案麻將壹付、骰子
    參顆、新台幣陸佰元，均沒收，原判決（除漏引刑法第三十八條第一項第三款特
    予補正外）認事用法及量刑均無不當，應予維持，並引用第一審判決書之記載之
    事實、證據及理由。（如附件）
二、本件上訴人即被告甲○○上訴意旨：當天不在場，出去收會錢，六百元是先收取
    買給吳必作等人吃東西，不是抽頭金，沒有營利意圖云云，然被告於警訊中業已
    供認：因我家有人聚賭被警方查獲，我們是以麻將為賭具，以一百元為底，胡的
    人贏一百元，麻將牌是我提供的等情，且在場之證人吳必作、馬惠英、林蔡麗鄉
    、張金真於警訊均供稱自摸者抽一百元，已經抽六百元等情，足認被告甲○○確
    有意圖營利，供給賭博場所之犯行，原審認被告甲○○係犯刑法第二百六十八條
    意圖營利供給賭博場所罪，審酌被告之品行，犯罪之動機、目的，情節尚屬輕微
    ，犯罪後之態度等一切情狀，量處有期徒刑三月，並諭知易科罰金之折算標準。
    扣押之賭具麻將一付、骰子三顆係被告供犯罪所用之物，抽頭金六百元係被告犯
    罪所得之物且為被告所有，依刑法第三十八條第一項第二款、第三款規定諭知沒
    收，認事用法均無違誤，被告上訴意旨否認犯行，並無理由，應予駁回。
據上論結，應依刑事訴訟法第三百六十八條、第三百七十三條，判決如主文。
本案經檢察官郭振昌到庭執行職務。
中    華    民    國     八十九     年       三       月    二十二      日
                              臺灣高等法院高雄分院刑事第二庭
                                  審判長法官  曾永宗
                                        法官  邱永貴
                                        法官  曾玉英
右正本證明與原本無異。
不得上訴。
                                      書記官  林靜霙
中    華    民    國     八十九     年       三       月    二十三      日
                                                                        Ｋ
附件：
臺灣高雄地方法院刑事判決                        八十八年度易字第四三七六號
    公  訴  人  臺灣高雄地方法院檢察署檢察官
    被      告  甲○○  女五十一歲（民國○○○年○月○○○日生）
                        住高雄市前鎮區○○○路九五巷八之三號
                        居高雄市前鎮區○○○路一０九巷卅八號
                        身分證統一編號：Ｅ二一五八九九一號
右列被告因賭博案件，經檢察官提起公訴（八十八年度偵字第一七三O四號），本院
判決如左：
    主  文
甲○○意圖營利，供給賭博場所，處有期徒刑參月，如易科罰金，以佰元折算壹日
。麻將壹付、骰子參顆、新台幣陸佰元，均沒收。
    事  實
一、甲○○意圖營利，於民國八十八年七月八日晚上八時許，將其位於高雄市前鎮區
    ○○○路一０九巷三十八號之住宅供給吳必作、馬惠英、林蔡麗卿、張金真等人
    （均另由檢察官不起訴處分），以麻將牌賭博金錢，每次皆以新台幣（下同）一
    一底，一台為五十元，自摸則由甲○○抽頭一百元，每圈則抽頭六百元，嗣於當
    日（八日）晚上九時三十分許，經警在上址查獲吳必作、馬惠英、林蔡麗卿、張
    金真四人賭博麻將牌，簡麗美、包三億、藍敏華、簡明德等四人（另由檢察官處
    分）賭博樸克牌，扣得甲○○所有賭博器具麻將牌一付、骰子三顆及麻將牌抽頭
    金六百元、包三億所有之賭具樸克牌一付，包三億、簡麗美、藍敏華、簡明德之
    之賭資一千七百八十元。
二、案由高雄市政府警察局前鎮分局移送臺灣高雄地方法院檢察署檢察官偵查起訴。
    理  由
一、訊據被告甲○○固坦承吳必作等人於前揭時間在其家中打麻將牌等情，惟矢口否
    認右揭賭博犯行，辯稱是吳必作等人來我家玩，他們自己在我家打牌消遣，並無
    抽頭等情。
二、經查：
（一）證人吳必作於警訊時已供稱當時我與馬惠英、蔡麗卿、張金真等四人一起打麻
      將，屋主為甲○○，已經抽頭六百元，我們四人自摸一次得三百元，糊牌一次
      一百元，加一台五十元，自摸抽頭一百元，今天輸八百元，主持人為甲○○，
      賭具為屋主甲○○提供，抽頭金六百元等情（警卷第十一頁背面、第十二頁）
      ，證人馬惠英於警訊供稱我與吳必作、蔡麗卿、張金真等四人打麻將聚賭，甲
      ○○為屋主，已抽頭六百元，我剛把玩二次，第一梯次四人和第二梯次剛賭三
      支牌，警方就查獲，因屋主甲○○本來參與賭博，因要到外面收會錢，叫我代
      替她，她馬上回來，尚未回來就被警方查獲，賭具為甲○○提供等情（警卷第
      十三頁背面、第十四頁），證人蔡麗卿於警訊供稱我與吳必作、馬惠英、張金
      真四人打麻將聚賭，我贏一千九百元，自摸一次得一百元，糊牌一次得一百元
      ，加一台五十元，自摸一次抽頭一百元，由甲○○抽頭，共抽頭六百元，屋主
      為甲○○，賭具為甲○○提供等情（警卷第十五頁背面、第十六頁），另證人
      張金真於警訊亦供稱我與吳必作、蔡麗卿、馬惠英四人打麻將賭博，一人自摸
      則其他三人給錢，每次以一百元為底，一台為五十元，我輸三百元，賭場是甲
      ○○提供，如自摸則抽一百元，每圈抽六百元，麻將一付是藍水新提供，賭資
      六百元為抽頭金等情（警卷第十七頁背面、第十八頁），是吳必作、蔡麗卿、
      馬惠英、張金張四人就場地、麻將之提供人、抽頭人為甲○○及抽頭金額等賭
      博細節供證一致，被告甲○○亦供承其提供麻將，與蔡麗卿、張金真、吳必作
      四人打麻將，後因收會錢，叫馬惠英替我玩麻將等情（警卷第一頁背面、第二
      頁），顯然被告提供場地及賭具麻將牌，而證人即警訊警員林明龍、謝瑞芳亦
      於本院訊問時結證稱蔡麗卿、張金真於警訊時均供稱有抽頭情事，證人謝瑞芳
      並證稱當時客廳四人玩撲克牌，另一隔間四人玩麻將，抽頭金六百元在麻將桌
      上等情（本院八十八年十一月十六日訊問筆錄），且有賭具麻將一付、骰子三
      顆、抽頭金六百元、賭資一七百八十元扣案可證，足認證人吳必作、馬惠英、
      蔡麗卿及真金真於警訊所供堪以採信，嗣證人吳必作、蔡麗卿、張金真、馬惠
      英事後否認被告有抽頭犯行，改稱所扣之六百元是買東西吃等情，無非袒護被
      告之詞，不足採信，被告空言辯解，亦無足採。本件被告提供住宅供人賭博麻
      將牌，抽頭得利，顯有營利意圖，事證明確，被告犯行堪以認定。
（二）次查，證人簡麗美於警訊供稱與簡明德、包三億、藍敏華四人以樸克牌賭博金
      錢，以所持牌點比大小，一分兩元，大約輸五十元，賭具樸克牌由包三億提供
      ，場地是甲○○的家，沒有抽頭等情（警卷第四頁），證人包三億於警訊供稱
      樸克牌是我買的，場地是甲○○所有，我與藍敏華、簡明德、簡麗美賭樸克牌
      之檢紅點，一分兩元，沒有抽頭等情（警卷第五頁背面），證人藍敏華於警訊
      供稱我與簡麗美、包三億、簡明德四人以樸克牌賭博金錢，檢紅點一分二元，
      樸克牌為包三億提供，無抽頭等情（警卷第九頁），證人簡明德於警訊供稱我
      以樸克牌賭博金錢，四人聚賭，並無抽頭等情（警卷第九頁背面），彼等均稱
      打樸克牌並無被告抽頭情事，扣案賭資一七百八十元係賭資而非抽頭金，已經
      證人包三億、藍敏華於警訊中供述在卷，此部份並無證據足認被告有抽頭營利
      之意圖，附此說明。
二、核被告甲○○所為係犯刑法第二百六十八條意圖營利供給賭博場所罪，審酌被告
    之品行，犯罪之動機、目的，情節尚屬輕微，犯罪後之態度等一切情狀，爰酌情
    量處如主文所示之刑，並諭知易科罰金之折算標準。扣押之賭具麻將一付、骰子
    三顆係被告供犯罪所用之物，抽頭金六百元係被告犯罪所得之物且為被告所有，
    已經證人吳必作、馬惠英、蔡麗卿、張金真於警訊中供述在卷，應依刑法第三十
    八條第一項第二款規定諭知沒收。至扣案賭資一千七百八十元係包三億、藍敏華
    、簡麗美、簡明德打樸克牌之賭資，已經包三億、藍敏華於警訊中供述明確，並
    非被告所有，樸克牌一付是包三億所有，亦經包三億於警訊中供述在卷，非被告
    所有，均不得宣告沒收，併此說明。
據上論斷，應依刑事訴訟法第二百九十九條第一項前段、刑法第二百六十八條、第四
十一條、第三十八條第一項第二款，罰金罰鍰提高標準條例第一條前段、第二條，判
決如主文。
中    華    民    國      八十八      年      十二    月    二十一      日
                            臺灣高雄地方法院刑事第二庭
                                法  官   宋  明  中
右正本證明與原本無異。
如不服本判決，應於送達後十日內，向本院提出上訴狀。
                                書記官   胡  淑  芳
中    華    民    國      八十八        年    十二      月     二十一   日
附錄法條：
刑法第二百六十八條
  意圖營利，供給賭博場所或聚眾賭博者，處三年以下有期徒刑，得併科三千元元以
  下罰金。


司法院資訊處製作；財團法人民間司法改革基金會備份。
